【裁判字號】    90,易,1275
【裁判日期】    900807
【裁判案由】    違反電信法
【裁判全文】
臺灣高雄地方法院刑事判決                          九十年度易字第一二七五號
    公  訴  人  臺灣高雄地方法院檢察署檢察官
    被      告  乙○○
右列被告因違反電信法案件，經檢察官提起公訴（八十九年度偵字第二六六八五號）
，本院判決如左：
    主  文
乙○○未經許可擅自設置電台發送九千赫至三百秭赫之射頻信息，致干擾無線電波之
合法使用者，累犯，處有期徒刑肆月，如易科罰金，以參佰元折算壹日。
扣案激勵器（型號：PTX-30-VUT-S3；序號：30-S3-1305）壹台、處理器（型號：
CFM-2；序號：0000000BF）壹台、錄音處理器（TD-W315；序號：129Y0141）壹台、
ＣＤ播放機（PD--206；序號：TCVT12314DS）壹台、數位音效處理器（型號：FX8）
壹台、混音器壹台（型號：TD-1000X）、迷你ＣＤ唱盤（MJ-D707；序號：
SHNN00168OUS）壹台、ＣＤ播放機（型號：DCD-815；序號：0000000000）壹台均沒
收。
    事  實
一、乙○○曾於民國八十八年十一月二十二日因違反電信法案件，經判處有期徒刑四
    月確定，並於八十九年十月十三日執行完畢。猶不知警惕，再於五年內之八十九
    年九月五日，在高雄市○○○○里○○○路一九八號二十三樓之二，未經申請許
    可擅自設置電台發送一○一秭赫射頻信息，播放音樂及廣告販賣音樂ＣＤ、錄音
    帶等節目內容，致干擾合法申設之台北國際社區廣播電台「ＩＣＲＴ」廣播電台
    一○○‧七兆赫，嗣為警查獲，並扣得激勵器（型號：PTX-30-VUT-S3；序號：
    30-S3-1305）一台、處理器（型號：CFM-2；序號：0000000BF）一台、錄音處理
    器（TD-W315；序號：129Y0141）一台、ＣＤ播放機（PD--206；序號：
    TCVT12314DS）一台、數位音效處理器（型號：FX8）一台、混音器一台（型號：
    TD-1000X）、迷你ＣＤ唱盤（MJ-D707；序號：SHNN00168OUS）一台、ＣＤ播放
    機（型號：DCD-815；序號：0000000000）一台等物。
二、案經交通部電信總局移送台灣高雄地方法院檢察署檢察官偵查起訴。
    理  由
一、訊據被告乙○○對於右開事實坦承不諱，核與證人及被告之同居人甲○○於警訊
    及偵查中（被告不爭執警、偵訊筆錄之使用）所述情節相符（偵卷八十九年十月
    二十一日調查筆錄、九十年三月一日訊問筆錄），並有激勵器一台、處理器一台
    、錄音處理器一台、ＣＤ播放機一台、數位音效處理器一台、混音器一台、迷你
    ＣＤ唱盤一台、ＣＤ播放機一台等物扣案可證（如卷附扣押物品清單第五項至第
    十二項及搜索扣押證明筆錄各一份）；而被告所發射之電波為一０一秭赫，業已
    干擾台北國際社區廣播電台ＩＣＲＴ之一○○‧七秭赫頻道，有電信總局南區電
    信監理站廣播電台電場強度干擾測試表一份，在卷可佐，堪信被告前揭自白與事
    實相符。此外，復有現場天線照片二張在卷可參，本件事證明確，被告犯行堪以
    認定，應依法論科。
二、核被告乙○○所為，係犯電信法第五十八條第一項之罪。按被告行為後，刑法第
    四十一條已於九十年一月十日修正公布施行，於同年月十二日生效，本件係電信
    法第五十八條第一項之罪，法定本刑為二年以下有期徒刑，原係得易科罰金，而
    修正後刑法第四十一條第一項但書增訂不得易科罰金事由，比較新舊法，其易科
    罰金之要件，以舊法較有利於被告，依刑法第二條第一項但書之規定，自應適用
    修正前之刑法第四十一條，為其易科罰金之要件。又被告曾因違反電信法案件，
    經法院判處有期徒刑四月，於八十九年十月十三日執行完畢，有台灣高等法院被
    告全國前案紀錄表及台灣高雄地方法院檢察署刑案資料查註紀錄表各一份附卷可
    參，其於五年以內再犯本件有期徒刑以上之罪，為累犯，應依法加重其刑。爰審
    酌被告犯罪之動機係因自身及其母周勤分別罹患鼻咽癌、直腸癌，此有診斷證明
    書二份、全民健康保險證明卡二份及戶籍謄本一份等在卷可參，家庭經濟壓力沈
    重，且謀生不易，其犯罪動機、目的尚值寬憫，其品性、生活狀況、智識程度、
    犯罪所生之損害，及事後坦承不諱，態度良好之犯罪後態度等一切情狀，酌情量
    處如主文所示之刑，並諭知易科罰金之折算標準，以資懲儆。扣案激勵器（型號
    ：PTX-30-VUT-S3；序號：30-S3-1305）一台、處理器（型號：CFM-2；序號：
    0000000BF）一台、錄音處理器（TD-W315；序號：129Y0141）一台、ＣＤ播放機
    （PD--206；序號：TCVT12314DS）一台、數位音效處理器（型號：FX8）一台、
    混音器一台（型號：TD-1000X）、迷你ＣＤ唱盤（MJ-D707；序號：
    SHNN00168OUS）一台、ＣＤ播放機（型號：DCD-815；序號：0000000000）一台
    等物，應依電信法第六十條之規定，不論屬於犯人與否，均沒收之。
三、公訴意旨另以：
（一）被告於上開時、地同時設置電台發送八七‧五秭赫無線電波，未干擾無線電波
      之合法使用者，因認被告涉有違反電信法第五十八條第三項之犯嫌等情。
（二）按犯罪事實應依證據證據認定之，無證據不得推定其犯罪事實，刑事訴訟法第
      一百五十四條定有明文。又事實之認定，應憑證據，如未能發現相當證據，或
      證據不足以證明，自不能以推測或擬制之方法，為裁判基礎（最高法院四十年
      台上字第八六號判例參照）；且認定犯罪事實所憑之證據，雖不以直接證據為
      限，間接證據亦包括在內，然無論直接證據或間接證據，其為訴訟上之證明，
      須於通常一般之人均不致有所懷疑，而得確信其為真實之程度者，始得據為有
      罪之認定，倘其證明尚未達此一程度，而有合理之懷疑存在而無從使事實審法
      院得有罪之確信時，即應由法院為諭知被告無罪之判決（最高法院七十六年台
      上字第四九八六號判例參照）。
（三）本件公訴人認被告涉有右開犯行，係以扣案供發射八七‧五秭赫射頻信息之雙
      通道耦合器型號ＣＬＸ５２一台、激勵器一台、放大器一台、立體音接收機一
      台等物為據。訊據被告堅決否認有此部分之犯行，辯稱：伊僅使用一０一秭赫
      之無線電波，現場供發射八七‧五秭赫電波之器材非伊所有等語。
（四）經查：警方於八十九年九月五日於上址雖同時扣得供發射八七‧五秭赫射頻信
      息之雙通道耦合器型號ＣＬＸ５２一台、激勵器一台、放大器一台、立體音接
      收機一台等物，然卷內並無八七‧五秭赫電波發送之監測記錄，卷附錄音帶亦
      係針對ＦＭ一０一秭赫電波所為，此有非法電台及電波干擾處理報告表及附件
      在卷可參，是卷內尚乏被告使用八七‧五秭赫電信頻率之證據。此外，本院復
      查無其他積極證據證明被告有公訴人所指此部分之犯行，其犯罪即屬不能證明
      。惟公訴意旨應係認被告以一行為違犯數罪名，為想像競合犯，屬裁判上一罪
      ，審判客體單一，爰不另為無罪之諭知；扣案用以發射八七‧五秭赫射頻信息
      之雙通道耦合器型號ＣＬＸ５２一台、激勵器一台、放大器一台、立體音接收
      機一台等物，亦不併為沒收之宣告，附此敘明。
據上論斷，應依刑事訴訟法第二百九十九條第一項前段、電信法第五十八條第一項、
第六十條、刑法第十一條、第四十七條、第二條第一項但書、修正前第四十一條、罰
金罰鍰提高標準條例第二條，判決如主文。
中    華    民    國      九十      年      八      月        七        日
                                  臺灣高雄地方法院刑事第三庭
                                      法  官  葉 啟 洲
右正本證明與原本無異。
如不服本判決，應於判決送達後十日內，向本院提出上訴狀。
                                      書記官  蔡 維 容
中    華    民    國      九十      年      八      月        八        日
附錄本判決論罪科刑之法條：
電信法第五十八條
未經許可擅自設置或使用電台發送九千赫至三百秭赫之射頻信息，致干擾
無線電波之合法使用者，處二年以下有期徒刑、拘役或科或併科新台幣六
十萬元以下罰金。
電信法第六十條
犯第五十六條至第五十八條之罪者，其電信器材，不問屬於犯人與否，沒
收之。


司法院資訊處製作；財團法人民間司法改革基金會備份。
